【裁判字號】    90,抗,786
【裁判日期】    901116
【裁判案由】    聲明異議
【裁判全文】
臺灣高等法院臺中分院刑事裁定              九十年度抗字第七八六號
    抗  告  人
    即  受刑人  甲○○
右抗告人因聲明異議案件，不服臺灣臺中地方法院中華民國九十年十月八日裁定（九
十年度聲字第三七三六號），提起抗告，本院裁定如左：
    主    文
抗告駁回。
    理    由
一、本件原裁定以：聲明意旨略稱：聲明人即受刑人甲○○，前因毒品危害防制條例
    案件，經鈞院以八十九年度訴字第一五八五號判決，判處「連續施用第一級毒品
    ，處有期徒刑捌月˙˙˙又連續施用第二級毒品，處有期徒刑肆月；應執行有期
    徒刑拾壹月˙˙˙」。該案確定後，經送台灣台中地方法院檢察署執行，而聲請
    人其後向該署聲請就上開二罪所宣告之刑分開執行，並就其中所處有期徒刑四月
    部分，希能准以易科罰金，然卻未獲該署准許，並函覆稱「˙˙˙定應執行刑為
    有期徒刑十一月，不得拆為八月及四月分別執行」，乃就該檢察官執行指揮之函
    覆，向鈞院提出異議，該聲明異議案尚未確定，依法應延緩執行，詎檢察官以刑
    事訴訟法四百六十七條駁回延緩執行之聲請，仍繼續執行前開徒刑，違反憲法第
    八條第四項之規定，爰依憲法第八條第四項之規定，向鈞院聲明異議，並向鈞院
    聲請延緩執行等語。
二、原審以：按受徒刑或拘役之諭知而有左列情形之一者，依檢察官之指揮，於其痊
    癒或該事故消滅前，停止執行，一、心神喪失者；二、懷胎五月以上者；三、生
    產未滿二月者；四、現罹疾病，恐因執行而不能保全其生命者。刑事訴訟法第四
    百六十七條定有明文，是以聲明人以其曾就前開刑之執行向本院提出異議，且該
    異議案尚未確定為由，暫停執行，自無理由，雖聲明人以刑事訴訟法第四百六十
    七條之規定，違反憲法第八條第四項之規定無效云云，惟查本件聲明人受拘禁，
    係檢察官依本院八十九年度訴字第一五八五號之確定判決，發指揮執行書而為之
    執行，並無違法拘禁之情形，自無違憲之情形，是台灣台中地方法院檢察署檢察
    官就聲明人聲請就其所犯之二罪，暫停執行之聲請，函覆不予准許，自難謂有何
    違法或不當之處，再按聲請暫緩執行應向檢察官為之，已如前述，聲明人以同一
    理由，另向本院聲請暫緩執行，亦有未合，應併予駁回。經核並無違誤。
三、抗告意旨略稱：刑法第四十一條，業於八十九年年底修正，抗告人所犯二罪，其
    中施用第二級毒品一罪，所處有期徒刑四月，依修正後新法得准易科罰金，請求
    單獨准予易科罰金，而不與所犯另施用第一級毒品所處有期徒刑八月，合併執行
    云云。查數罪併罰中之一罪，依刑法規定得易科罰金，若因與不得易科之他罪併
    合處罰結果，而不得易科罰金時，原可易科部分所處之刑，自亦無庸為易科折算
    標準之記載，亦即亦不得易科罰金。司法院大法官釋字第一四四號著有解釋文，
    是抗告人請求就所犯施用第二級毒品所處有期徒刑四月部分，單獨准予易科罰金
    ，即不應准許，檢察官之指揮執行並無不當，抗告人之抗告，為無理由，應予駁
    回。
據上論斷，應依刑事訴訟法第四百十二條裁定如主文。
中      華      民      國      九十     年      十一     月    十六    日
                                    臺灣高等法院臺中分院刑事第五庭
                                          審判長法  官  袁  從  楨
                                                法  官  郭  同  奇
                                                法  官  胡  森  田
右正本證明與原本無異。
不得再抗告。
                                                書記官  王  瑩  澤
中      華      民      國      九十     年      十一     月     十九   日
                                                                        Ｉ


司法院資訊處製作；財團法人民間司法改革基金會備份。
